# 特殊情况中的托管业务中的受托方是否具有控制权

提问人：lxj08099 时间：2021-09-28 17:19:05
陈版好：
遇到一个托管业务，具体情况如下：A公司将持股比例为51%的子公司C 委托给B公司进行管理，双方签署了《股权托管协议》，协议中明确规定：为落实《国企改革三年行动方案（2020-2022年）》有关要求签署，A公司将持有的C公司全部股份有关权利委托给B公司1 、托管期限：为协议签署日至A公司不再持有托管标的之日止。 2 、托管期限内，A公司将持股比例为51%的子公司C 享有的股份权利委托给B公司管理（包括表决权等股东所有的权利） 3 、托管收益及支付：A公司不向B公司收取固定的托管费用。在托管期限内，B公司享有对C公司的分红权且有权决定分红时点。
请问：
1 、B公司是否对被托管公司C公司享有控制权，是否能纳入合并报表范围？
2 、如果不享有控制权，那B公司是否应将分红收入计入托管收入？

回答人：chenyiwei
要考虑：A和B之间有无明确的转让C股权的安排，而将托管作为股权转让的前置步骤？如果是，为何不是“一步到位”的股权转让，而是要先托管再转让？该托管对双方而言是否均为不可撤销的？如果日后A将C的股权转让给B，则转让价格如何确定？

提问人：lxj08099 时间：2021-10-11 17:11:00
回复陈版上述问题 1 、 A和B之间没有无明确的转让C股权的安排 2 、该托管生效后，双方不得擅自变更或提前撤销.3、A和B之间未考虑将C的股权转让给B,也未协商转让价格.
陈版:如果解释不了您的几个问题，这个协议的合理性是不是存在疑问?

回答人：chenyiwei
合理性有较大疑问，例如是否是A为了甩包袱，企图通过托管方式将亏损的子公司排除出合并报表范围？如果不是为了最终股权转让，B为何同意这样做？